臺灣新竹地方法院刑事判決　　　　　　　　　　　九十一年度易字第七三一號
　　公　訴　人　臺灣新竹地方法院檢察署檢察官
　　被　　　告　甲○○
右被告因竊盜等案件，經檢察官提起公訴（九十年度偵字第二一０二號、九十一年度
偵字第四二一號、第二０七四號），本院判決如左：
    主    文
甲○○連續攜帶兇器竊盜，累犯，處有期徒刑壹年陸月；又行使變造汽車駕駛執照，
足以生損害於公眾及他人，累犯，處有期徒刑肆月，變造辛○○「國民身分證」、「
汽車駕駛執照」上甲○○照片各壹張均沒收；應執行有期徒刑壹年拾月，變造辛○○
「國民身分證」、「汽車駕駛執照」上甲○○照片各壹張均沒收；又連續意圖為自己
不法之所有，而侵占離本人所持有之物，處罰金參仟元，如易服勞役，以參佰元折算
壹日。
    事    實
一、甲○○曾有多次竊盜、違反麻醉藥品管理條例及違反毒品危害防制條例等前科，
    前於民國八十六年間因犯竊盜罪、違反麻醉藥品管理條例案件，經本院以八十六
    年度易字第一四二四號、第一０七五號分別判處有期徒刑八月、六月在案，且均
    確定，嗣本院八十六年度聲字第一一七四號裁定就前開二罪定應執行刑為有期徒
    刑一年一月，甲○○自八十七年二月二十三日起入監執行，後雖曾假釋出獄付保
    護管束，惟又經撤銷保護管束，再入監執行殘刑，至八十九年二月二十七日執行
    殘刑完畢。復於九十年一月二日至一月六日竊取他人之物品，於九十年一月十二
    日經警查獲後（此部分竊盜行為，經本院於九十一年七月十九日判處有期徒刑六
    月），猶不知悔改，復另行起意有左列犯行：
（一）、甲○○基於意圖為自己不法所有之概括犯意，先於九十年三月下旬某日，在
        新竹市香山區三姓宮附近草叢中，拾獲丁○○所有離本人所持有之物富邦銀
        行簽帳卡（卡號00000000000000000號）（該卡係丁○○
        於九十年三月五日上午，在新竹市香山區三姓宮附近車內遭竊後，而丟於該
        地）後，將該簽帳卡侵占入己；復於九十年三月二十八日，在新竹市○○路
        育賢國中附近路上，拾獲高鋒工業股份有限公司所有離本人持有之物車號Ｏ
        Ｚ─一四五五號自用小客車行車執照一張（該行車執照係九十年三月二十七
        日晚上至翌日上午間，在新竹市○○路三００巷附近，置於車內遭竊棄置於
        該地），將該執照侵占入己，甲○○於九十年三月二十九日晚上十時許，在
        新竹市○○區○○街二二一號前遭警查獲。
（二）、甲○○於前述時間遭查獲後，因施用毒品犯行，經本院裁定強制戒治，於九
        十年八月二十四日停止強制戒治出所，另行起意，基於意圖為自己不法之概
        括犯意，自九十年十月下旬某日起，至九十一年四月三日止，連續多次以徒
        手或攜帶客觀上可供兇器使用之起子或板手，竊取他人所有之動產，其竊盜
        行為時間、地點、態樣、被害人及所竊得之物品，如附表所載。
（三）、甲○○另行起意，竟基於意圖為自己不法所有之概括犯意，先於九十年十月
        下旬某日，在新竹市○○路○段某巷巷口，拾得辛○○所有之離本人所持有
        之物國民身分證、汽車駕駛執照及健保卡各一張（該物品係辛○○於九十年
        十月十七日在新竹市○○路○段四五一巷內遭竊而棄置該地），即將該物品
        侵占入己，其中健保卡部分隨即先行丟棄，復於九十一年一月間某日，在其
        位於新竹市○○街二一七號之住處，將自己之照片各一張，分別換貼於辛○○所有之前述國民身分證及汽車駕駛執照上，變造該特種文書國民身分證及
        汽車駕駛執照，甲○○再於九十一年四月十二日凌晨零時許，持其所變造之
        辛○○之駕駛執照，至新竹縣竹北市○○路一三六號「寶安當鋪」，冒用辛○○名義，以新台幣一千二百元之價格，典當其所竊得之前開庚○○所有之
        電視機一台，並向該當鋪負責人黃明宏出示其所變造辛○○之汽車駕駛執照
        ，供黃明宏登記，行使該變造汽車駕駛執照，足以生損害於辛○○、黃明宏
        及汽車監理機關對汽車駕駛執照管理之正確性；甲○○復於九十年十二月下
        旬某，在新竹市元培技術學院附近山區，拾獲謝天生所離本人所持有之物車
        號ＣＡＨ─五九八號機車車牌一面，侵占入己，並懸掛於其所竊得之車號Ｈ
        ＱＧ─九九九號機車上。
（四）、甲○○分別於九十一年一月十二日下午二時許、九十一年四月十二日下午四
        時許，分別在新竹市○○街、新竹市○○街二十六號對面遭警查獲，並扣有
        吳金所變造之辛○○所有之國民身分證及汽車駕駛執照。
二、案經戊○○○、辛○○訴請暨新竹市警察局報請臺灣新竹地方法院檢察署檢察官
    偵查起訴。
    理    由
一、認定犯罪事實之理由：
（一）、訊據被告甲○○對於前開時地，分別侵佔離本人所持有之物、竊盜、變造特
        種文書國民身分證、汽車駕駛執照、行使該變造汽車駕駛執照之事實均坦承
        不諱，惟另辯稱其於附表編號四、五所示竊盜行為時，並未攜帶兇器云云。
（二）、就被告前開侵占離本人持有之物、變造國民身分證、汽車駕駛執照、冒用被
        害人辛○○之名義，持其所變造之汽車駕駛執照典當其所竊得電視機之事實
        ，業據被告在偵審中供承不諱，核與被害人辛○○、丁○○、高鋒工業公司
        職員陳雅芬及證人黃明宏在警訊及偵查中證述明確，核與被告供述情節相符
        ，復有被告所變造之國民身分證及汽車駕駛執照扣案可稽，被告行使該變造
        之辛○○汽車駕駛執照，向黃明宏典當物品，足以生損害於辛○○、黃明宏
        及汽車監理機關對汽車駕駛執照管理之正確性，事證明確，被告此部分侵占
        、變造特種文書、行使變造特種文書之犯行堪以認定。
（三）、至被告如附表所示之竊盜犯行，業據被告在偵查中供述明確，核與被害人戊○○○、丙○○、壬○○、己○○、乙○○暨被害人庚○○之友李萬福在警
        訊及偵查中指訴之情節相符，復有被害人戊○○○、丙○○、壬○○、己○○、乙○○暨被害人庚○○之友李萬福領回前開遭竊物品之贓證物品認領保
        管收據六紙在卷可稽，被告辯稱附表編號四、五竊盜時並未攜帶任何物品，
        應係事後避重就輕之詞，自無可採，事證明確，被告此部分竊盜犯行亦堪以
        認定。
二、論罪及量刑之判斷：
（一）、核被告如事實一（一）之行為係犯刑法第三百三十七條之侵占離本人所持有
        之物罪。
（二）、被告如附表編號一至三、六之行為，係犯刑法第三百二十條第一項之竊盜罪
        ，因螺絲起子及板手，客觀上可傷害人之身體及健康，可供兇器使用，被告
        如附表編號四、五之行為係刑法第三百二十一條第一項第三款攜帶兇器竊盜
        罪。
（三）、被告如事實一（三）所示之行為，係分別犯刑法第三百三十七條之侵占離本
        持有之物罪及同法第二百十六條、第二百十二條行使變造特種文書汽車駕駛
        執照罪。被告變造國民身分證及汽車駕駛執照之低度行為為高度之行使行為
        所吸收，不另論罪。
（四）、被告如事實一（一）之多次侵占犯行、事實一（二）多次竊盜犯行、事實一
        （三）二次侵占犯行，均係時間緊接，手法相近，所犯復係構成要件相同或
        基本構成要件相同之罪，顯係基於概括之犯意為之，為連續犯，各以一侵占
        離本人所持有之物罪、情節較重之攜帶兇器竊盜罪及一侵占離本人所持有之
        物罪論，並均依加重其刑。至被告所犯事實一（一）、（三）之侵占離本人
        所持之物之犯行，時間相距約七個月，其間被告並經依法送強制戒治，故二
        行為間並無連續犯裁判上一罪之關係，另被告前述竊盜犯行，與被告九十一
        間之竊盜犯行，相鉅亦達十個月，亦無裁判上一罪之關係，自非該案起訴效
        力所及，均附此敘明。
（五）、被告所犯如事實一（三）之侵占離本人所持有之物罪與行使變造特種文書罪
        間有方法結果之牽連關係，應從較重之行使變造特種文書罪處斷。
（六）、被告所犯前開侵占離本人所持有之物罪、加重竊盜罪及行使變造特種文書罪
        ，犯意各別，要件亦異，應分論併罰。
（七）、被告前於八十六年間因犯竊盜罪、違反麻醉藥品管理條例案件，經本院以八
        十六年度易字第一四二四號、第一０七五號分別判處有期徒刑八月、六月在
        案，且均確定，嗣本院八十六年度聲字第一一七四號裁定就前開二罪定應執
        行刑為有期徒刑一年一月，甲○○自八十七年二月二十三日起入監執行，後
        雖曾假釋出獄付保護管束，惟又經撤銷保護管束，再入監執行殘刑，至八十
        九年二月二十七日執行殘刑完畢，有臺灣高等法院被告全國前案紀錄表一紙
        在卷可稽，受有期徒刑執行完畢後，五年內再犯有期徒刑以上刑之前開加重
        竊盜罪、行使變造特種文書，就該二罪均為累犯，依法就加重竊盜部分，遞
        加重其刑，就行使變造特種文書罪部分加重其刑。
（八）、爰審酌被告犯罪後坦承大部分之犯行、侵占、竊取物品之價值、變造文書之
        種類、竊盜經警查獲，尚在法院審理中，復有本件竊盜犯行、顯無悔改之意
        、犯罪所造成之危害等一切情狀，分別量處如主文所示之刑，並就加重竊盜
        罪及行使變造特種文書部分定其應執行之刑，並就侵占離本所持有之物罪部
        分，諭知易服勞役之折算標準。
三、沒收：
（一）、扣案之被告變造辛○○「國民身分證」、「汽車駕駛執照」上被告照片各一
        張，係被告所有，供犯前開行使變造特種文書罪所使用之物，業經被告供明
        在卷，依刑法第三十八條第一項第二款予以宣告沒收。
（二）、至另案之老虎鉗一把、尖嘴鉗一把、平口鉗一把、螺絲起子三把、六角板手
        一把、鑽孔器一把（九一年度保管字第０五九０號）、因被告竊盜所使用之
        板手業於竊盜後丟棄，業據被告在偵查中供明在卷，至另被告竊盜所使用之
        螺絲起子部分，因扣案螺絲起子有三把，被告在審理中復否認有使用螺絲起
        子竊盜，無法確認被告係使用何把螺絲起子竊盜，是並無證據可資證明，被
        告有使用扣案三把螺絲起子之一把竊盜，故就此部分之扣案物品，不予以宣
        告沒收，附此敘明。
據上論斷，應依刑事訴訟法第二百九十九條第一項前段，刑法第五十六條、第二百十
六條、第二百十二條、第三百二十一條第一項第三款、第三百三十七條、第四十七條
、第四十二條第二項，第五十五條、第五十一條第五款、第三十八條第一項第二款，
罰金罰鍰提高標準條例第一條前段、第二條，判決如主文。
本案經檢察官劉邦繡到庭執行職務。
中      華      民      國    九十一    年     十一     月    二十五    日
                              臺灣新竹地方法院刑事第二庭
                                  法  官  王  銘  勇
右正本證明與原本無異。
如不服本判決，應於判決送達後十日內向本院提出上訴狀( 應附繕本 )，上訴於臺灣
高等法院。
                                  書記官  鄭  敏  郎
中      華      民      國    九十一    年     十一     月    二十五    日
附錄本案論罪科刑法條全文：
中華民國刑法第二百一十六條：
行使第二百十條至第二百十五條之文書者，依偽造、造文書或登載不實事項或使登載
不實事項之規定處斷。
中華民國刑法第二百一十二條：
偽造、變造護照、旅券、免許證、特許證及關於品行能力服務或其他相類之證書、介
紹書，足以生損害於公眾或他人者，處一年以下有期徒刑、拘役或三百元以下罰金。
中華民國刑法第三百二十一條：
犯竊盜罪而有左列情形之一者，處六月以上、五年以有期徒刑：
三  攜帶兇器而犯之者。
前項之未遂犯罰之。
中華民國刑法第三百三十七條：
意圖為自己或第三人不法之所有，而侵占遺失物、漂物或其他離本人所持有之物者，
處五百元以下罰金。
附表
┌──┬──────────────┬──────────────────┐
│編號│行  為  時   間  與  地  點 │竊盜行為之態樣、被害人及所竊得之物品│
├──┼──────────────┼──────────────────┤
│    │民國九十年十月下旬某日      │徒手打開被害人戊○○○所有停放在該地│
│一  │在新竹市○○路○段四五一巷內│之車號ＪＸ─六一五號自用小客車車門，│
│    │停車場                      │竊取戊○○○所有價值約新台幣（下同）│
│    │                            │四千元之國際牌汽車音響主機一台。    │
├──┼──────────────┼──────────────────┤
│    │民國九十年十二月上旬某日    │徒手打開被害人丙○○所有停放在該地之│
│二  │在新竹市○○○路一六八號前  │車號ＬＭ─八七二九號廂型車車門，竊取│
│    │                            │丙○○所有放在該車內之電鑽二組（約值│
│    │                            │七千五百元）及通信工程工具一批（約值│
│    │                            │一萬元）。                          │
├──┼──────────────┼──────────────────┤
│    │民國九十一年一月七日上午    │以其所有之鑰匙一支竊取壬○○所有停放│
│三  │在新竹市○○路十七號前│在該地之車號ＨＱＧ─九九九號機車，其│
│    │停車場                      │後將該機車車牌丟棄，改懸ＣＡＨ─五九│
│    │                            │號車牌。                            │
├──┼──────────────┼──────────────────┤
│    │民國九十一年三月十八日晚間  │攜帶客觀上可供傷害人身體、健康使用之│
│四  │在苗栗縣竹南鎮○○里○○路二│兇器螺絲起子一支，竊取己○○所有停放│
│    │二九號前                    │在該地之車號ＭＦ─八三一五號廂型車，│
│    │                            │得手後，即將該車車牌丟棄。          │
│    │                            │                                    │
├──┼──────────────┼──────────────────┤
│    │民國九十一年三月二十二日晚上│攜帶客觀上可供傷害人身體、健康使用之│
│五  │在新竹市○○路○段三五四巷十│兇器板手一支（未扣案）竊取乙○○所有│
│    │六弄十八號前                │停放在該地之車號二Ｌ─四０五六號廂型│
│    │                            │車牌二面，得手後懸掛在前述ＭＦ─八三│
│    │                            │一五號廂型車上使用。                │
├──┼──────────────┼──────────────────┤
│    │民國九十一年四月三日下午    │竊取被害人庚○○所有放在該屋內之國際│
│六  │到庚○○位於新竹市○○路四  │牌二十九吋電視一台。                │
│    │段五六七巷三十八號之住處內（│                                    │
│    │侵入住宅部分未經告訴）      │                                    │
└──┴──────────────┴──────────────────┘
